臺灣彰化地方法院刑事判決　　　　　　　　　　　　九十一年度易字第一七五號
　　公　訴　人　臺灣彰化地方法院檢察署檢察官
　　被　　　告　甲○○
右列被告因竊盜案件，經檢察官提起公訴（九十一年度偵字第六九三五號），本院判
決如左：
    主  文
甲○○連續踰越安全設備竊盜，累犯，處有期徒刑捌月。
    事  實
一、甲○○前因傷害等案件，經臺灣高等法院臺中分院以八十九年度上易字第五八三
    號判決應執行有期徒刑八月確定，甫於民國九十年五月二日執行完畢。詎仍不知
    警惕，基於意圖為自己不法所有之概括犯意，先於九十一年九月二十三日十三時
    許，以翻越屋後氣窗之方式，侵入其叔叔乙○○位在彰化縣埔鹽鄉○○路○段一
    三九號之住處（侵入住宅部分未據告訴），並竊得乙○○所有之彰化銀行存褶、
    金融卡，甲○○於竊得金融卡後，復基於意圖為自己不法之所有概括犯意，連續
    於九十一年九月二十三日及二十四日，持該金融卡前往彰化銀行溪湖分行，利用
    自動提款機，輸入竊取金融卡時所見之密碼，以此不正方法由自動付款設備詐得
    乙○○所有存款新台幣（下同）一萬七千元及五百元。甲○○再承上竊盜之概括
    故意，於同月二十五日十三時許，以相同式進入乙○○住處，並竊得黃金約七兩
    （價值約七萬元）後離去，所竊之黃金典當變現花用殆盡。嗣經乙○○報警處理
    ，而循線於九十一年十月四日十五時許，在彰化縣溪湖鎮○○路○段之水源地理
    髮店查獲。
二、案經乙○○訴由彰化縣警察局溪湖分局報告臺灣彰化地方法院檢察署檢察官偵查
    起訴。
    理  由
一、右開事實，業據被告甲○○於警訊、偵查及本院審理中坦承不諱，除經告訴人於
    警訊中指訴歷歷外，核與證人張錦福於警訊中證述之情節相符，復有彰化銀行存
    摺類存款交易明細表影本一紙附卷可資佐證，被告犯行應堪認定。
二、窗戶為房屋之安全設備，核被告所為係犯刑法第三百二十一條第一項第二款之加
    重竊盜罪，及同法第三百三十九條之二第一項之詐欺取財罪。被告多次加重竊盜
    及詐欺取財犯行，均時間緊接，手段相同，觸犯構成要件相同之罪名，顯係基於
    概括犯意而為，為連續犯，應均依刑法第五十六條規定論以一罪並加重其刑，其
    所犯上開二罪間，有方法、目的之牽連關係，應從一較重之加重竊盜罪處斷。被
    告前因傷害等案件，經臺灣高等法院臺中分院以八十九年度上易字第五八三號判
    決應執行有期徒刑八月，甫於九十年五月二日執行完畢，有本院被告全國前案紀
    錄表在卷可參，其於受有期徒刑之執行完畢五年後，再犯有期徒刑以上之本罪，
    為累犯，應依刑法第四十七條規定遞加重其刑。爰審酌被告犯罪之動機、目的、
    手段、告訴人所生之危害，及犯罪後坦承犯行之態度等一切情狀，量處如主文所
    示之刑。
三、公訴意旨另以：被告於九十一年九月二十八日以前揭相同方式，進入乙○○住處
    ，並竊得三洋牌二十吋電視機一台，亦涉刑法第三百二十一條第一項第二款之加
    重竊盜犯嫌；惟被告辯稱該電視機為其父所有，原本即置於家中，非自乙○○住
    處內竊得等語；本院經查該電視確為被告之父親張錦福所有，且原本置於被告家
    中，非置於乙○○住處一節，有本院向乙○○查詢之公務電話紀錄單一紙，本院
    請埔東派出所向乙○○、張錦福補製作之警訊筆錄附卷可憑，既被害人張錦福為
    被告之直系血親，且張錦福未依刑法第三百二十四條第二項規定提出告訴，本院
    原應就此部分為不受理判決，惟公訴人認此部分與上揭論罪科刑部分有連續犯之
    裁判上一罪關係，本院不另為不受理之諭知，併與敘明。
據上論斷，應依刑事訴訟法第二百九十九條第一項前段，刑法第五十六條、第三百二
十一條第一項第二款、第三百三十九條之二第一項、第五十五條、第四十七條，判決
如主文。
本案經檢察官羅美秀到庭執行職務。
中    華    民    國    九十一    年     十二      月      十八        日
                                臺灣彰化地方法院刑事第二庭
                                    法      官  吳  俊  螢
右正本證明與原本無異。
如不服本判決，應於送達後十日內向本院提出上訴狀(須附繕本)。
告訴人或被害人對於判決如有不服具備理由請求檢察官上訴者，其上訴期間之計算係
以檢察官收受判決正本之日期為準。
                                    法院書記官  莊  素  美
中    華    民    國    九十一    年     十二      月      十九        日
刑法第三百二十一條
犯竊盜罪而有左列情形之一者，處六月以上五年以下有期徒刑：
一、於夜間侵入住宅或有人居住之建築物、船艦或隱匿其內而犯之者。
二、毀越門扇、牆垣或其他安全設備而犯之者。
三、攜帶兇器而犯之者。
四、結夥三人以上而犯之者。
五、乘火災、水災或其他災害之際而犯之者。
六、在車站或埠頭而犯之者。
前項之未遂犯罰之。
刑法第三百二十九條
竊盜或搶奪，因防護贓物、脫免逮捕或湮滅罪證而當場施以強暴、脅迫者、以強盜論
。
